【裁判字號】    99,訴,1153
【裁判日期】    990517
【裁判案由】    毒品危害防制條例
【裁判全文】
臺灣板橋地方法院刑事判決              99年度訴字第1153號
公  訴  人  臺灣板橋地方法院檢察署檢察官
被      告  甲○○
上列被告因違反毒品危害防制條例案件，經檢察官提起公訴（99
年度毒偵字第1824號），被告於準備程序中對被訴之事實為有罪
陳述，本院合議庭裁定由受命法官獨任行簡式審判程序，並判決
如下：
    主  文
甲○○施用第一級毒品，處有期徒刑捌月。扣案第二級毒品甲基
安非他命貳包（驗餘淨重零點陸陸捌捌公克）沒收銷燬之。
    事  實
一、甲○○前於民國八十七年間因施用毒品案件，分別經本院以
    八十七年度毒聲字三六一號、八十七年度毒聲字第三○二二
    號裁定送勒戒處所觀察、勒戒，均認無繼續施用毒品之傾向
    ，分別於八十七年七月十三日、十一月二十五日觀察、勒戒
    執行完畢釋放，並由臺灣板橋地方法院檢察署檢察官分別於
    八十七年七月二十日以八十七年度偵字第一二七二五號、八
    十七年十一月二十五日以八十七年度偵字第一六○五四號為
    不起訴處分確定。又於八十九年間犯施用第二級毒品罪，經
    本院以八十九年度毒聲字第二二六九號裁定令入戒治處所施
    以強制戒治，於九十年六月二十九日停止戒治，於同年九月
    十四日強制戒治執行完畢；而其上開施用第二級毒品犯行，
    經臺灣板橋地方院檢察署檢察官起訴後，經本院以八十九年
    度易字第四００六號判處有期徒刑五月確定，並因竊盜案件
    ，經臺灣高等法院以九十年度上易字第六二○號判處有期徒
    刑一年確定，嗣上開二罪，經臺灣高等法院以九十年度聲字
    第二○八七號裁定應執行刑一年四月確定，於九十一年五月
    二十日因假釋出監，所餘刑期付保護管束，於九十一年十月
    四日假釋期滿，未撤銷假釋，以已執行論（於本案不構成累
    犯）。甲○○再於九十七年間因施用毒品案件，經本院以九
    十六年度毒聲字第二一四一號裁定送勒戒處所觀察、勒戒後
    ，認有繼續施用毒品之傾向，復經本院以九十七年度毒聲字
    第一五○三號裁定令入戒治處所施以強制戒治（下稱第二次
    強制戒治），嗣因強制戒治六個月以上，認無繼續強制戒治
    之必要，於九十八年二月二十四日執行完畢釋放出所，並由
    同署檢察官於九十八年三月十日以九十八年度戒毒偵字第一
    八三號不起訴處分確定。
二、詎甲○○明知海洛因、甲基安非他命分別係毒品危害防制條
    例所規定之第一級、第二級毒品，不得非法持有、施用，竟
    於上開第二次強制戒治執行完畢釋放後五年內，復基於施用
    第一級毒品海洛因、第二級毒品甲基安非他命之犯意，於九
    十九年二月十九日晚間七時許，在臺北縣板橋市溪北公園之
    廁所內（起訴書就施用海洛因時間、地點部分，略載為同日
    為警採尿前回溯二六小時內之某時許在不詳處所施用海洛因
    ），以將海洛因、甲基安非他命置於玻璃球吸食器內加熱燒
    烤吸食煙霧之方式，同時施用第一級毒品海洛因、第二級毒
    品甲基安非他命。嗣於九十九年二月十九日晚間八時四十分
    許，在臺北縣板橋市○○街一五一巷口，因甲○○行跡可疑
    ，為警盤查，並經其同意搜索而扣得甲○○所有並供施用之
    甲基安非他命二包（白色結晶體狀，毛重一點一六四零公克
    ，淨重零點六六九零公克，取樣零點零零零二公克，驗餘淨
    重零點六六八八公克）；再經警採集甲○○之尿液送驗後，
    結果呈鴉片類及甲基安非他命陽性反應，而查悉上情。
三、案經臺北縣政府警察局土城分局移送臺灣板橋地方法院檢察
    署檢察官偵查起訴。
    理  由
一、訊據被告甲○○對於上揭時地，同時施用第一級毒品海洛因
    、第二級毒品甲基安非他命等事實，於本院審理中坦承不諱
    ，並有其所有並供施用之白色結晶體甲基安非他命二包扣案
    可資佐證。又被告為警查獲所採集尿液經送鑑定，呈海洛因
    代謝物嗎啡、甲基安非他命陽性反應，有臺灣檢驗科技股份
    有限公司九十九年三月十日（尿液檢體編號Ｈ000000
    0）濫用藥物檢驗報告、臺北縣政府警察局土城分局偵辦毒
    品案尿液編號及姓名對照表在卷可稽。而上開扣案之甲基安
    非他命二包，經送交通部民用航空局航空醫務中心鑑定，確
    檢出第二級毒品甲基安非他命成分（白色結晶體狀，毛重一
    點一六四零公克，淨重零點六六九零公克，取樣零點零零零
    二公克，驗餘淨重零點六六八八公克），有交通部民用航空
    局航空醫務中心九十九年三月十日航藥鑑字第○九九一五五
    四號毒品鑑定書附卷足憑。再被告前有如事實欄一所載之觀
    察、勒戒、強制戒治執行完畢及檢察官不起訴處分等紀錄，
    有臺灣高等法院被告前案紀錄表附卷可憑，足認被告係強制
    戒治執行完畢釋放後，五年內再犯本案施用第一級毒品、第
    二級毒品罪。本案事證明確，被告犯行洵堪認定，應依法論
    科。
二、按海洛因、甲基安非他命係毒品危害防制條例第二條第二項
    第一款、第二款所明定之第一級、第二級毒品，不得非法持
    有、施用。核被告所為，係犯毒品危害防制條例第十條第一
    項之施用第一級毒品海洛因罪，及同條第二項之施用第二級
    毒品甲基安非他命罪。其施用第一級毒品海洛因前持有海洛
    因，施用第二級毒品甲基安非他命前後持有甲基安非他命之
    低度行為，應為施用海洛因、甲基安非他命之高度行為所吸
    收，不另論罪。又被告係於九十九年二月十九日晚間七時許
    在臺北縣板橋市溪尾公園廁所內，將毒品海洛因、甲基安非
    他命一起置於玻璃球內燒烤方式施用等情，業據其於本院審
    理中供述在卷，而依本院歷來審判經驗得知，海洛因、甲基
    安非他命之施用方式，依施用者之使用習慣而有所不同，並
    無固定之施用方式，且確有施用者係將上述二種毒品同時置
    於玻璃球吸食器燒烤而施用之情形，復參以被告為警查獲時
    並未扣得一般常見施用海洛因所用之香菸、注射針筒等工具
    ，則被告於審理中供述其於上開時地，同時施用海洛因、甲
    基安非他命等語，尚堪採信。是被告以一施用行為同時施用
    毒品海洛因、甲基安非他命，成立想像競合犯，依刑法第五
    十五條之規定，應從一重論以毒品危害防制條例第十條第一
    項之施用第一級毒品海洛因罪；至公訴意旨認被告上開所犯
    施用第一級毒品、第二級毒品罪，應予分論併罰等節，因缺
    乏其他積極證據證明被告係於不同時間分別施用上開二種毒
    品，此部分公訴論罪之意旨，尚非足採。爰審酌被告前有數
    次施用毒品之紀錄，並經觀察、勒戒、強制戒治及科刑之執
    行，仍無法戒除惡習，顯見其自制力薄弱，及其犯罪之動機
    、目的、手段，施用毒品犯罪對於身心健康所生之危害，犯
    後坦承犯行之態度等一切情狀，量處如主文所示之刑，以資
    儆懲。
三、扣案甲基安非他命（驗餘淨重零點六六八八公克），係查獲
    之第二級毒品，已如前述，故就上開甲基安非他命及難以析
    離之上開毒品包裝塑膠袋二只，應依毒品危害防制條例第十
    八條第一項前段之規定，宣告沒收銷燬之；至取樣之甲基安
    非他命部分，因檢驗用罄而滅失，爰不另為沒收銷燬之諭知
    。
據上論斷，應依刑事訴訟法第二百七十三條之一第一項、第二百
九十九條第一項前段，毒品危害防制條例第十條第一項、第二項
、第十八條第一項前段，刑法第十一條前段、第五十五條，判決
如主文。
本案經檢察官李巧菱到庭執行職務。
中    華    民    國    99    年    5     月    17    日
                  刑事第九庭  法  官  楊志雄
以上正本證明與原本無異。
如不服本判決，應於收受送達後十日內向本院提出上訴書狀，其
未敘述上訴之理由者並得於提起上訴後十日內向本院補提理由書
（均須按他造當事人之人數附繕本）。
                               書記官 陳春銘
中    華    民    國    99    年    5     月    17    日
附錄本案論罪科刑法條全文：
毒品危害防制條例第十條
施用第一級毒品者，處六月以上五年以下有期徒刑。
施用第二級毒品者，處三年以下有期徒刑。

司法院資訊處製作；財團法人民間司法改革基金會備份。
